【裁判字號】    97,訴,2176
【裁判日期】    971222
【裁判案由】    偽造文書等
【裁判全文】
臺灣臺北地方法院刑事判決              97年度訴字第2176號
公  訴  人  臺灣臺北地方法院檢察署檢察官
被      告  甲○○
            乙○○
共      同
選任辯護人  汪倩英律師
            朱正剛律師
上列被告等因偽造文書等案件，經檢察官提起公訴（九十七年度
偵字第一五七八０號），本院判決如下：
    主  文
本件公訴不受理。
    理  由
一、公訴意旨略以：被告甲○○、乙○○分別係址設臺北市○○
    區○○路三０二號一樓翊驊科技有限公司（下稱翊驊公司）
    之負責人、會計，緣翊驊公司與和信電訊股份有限公司（下
    稱和信公司）、遠傳電訊股份有限公司（下稱遠傳公司）簽
    訂特約關係，並設立店面供民眾申辦和信公司、遠傳公司門
    號、繳交電信費及提供換補發晶片卡之服務，詎甲○○、乙
    ○○明知易付卡之申請泛濫，易遭詐騙集團利用詐取他人財
    物，竟仍基於幫助真實姓名、年籍不詳，自稱「林先生」之
    詐騙集團成年男子詐欺取財之犯意，自民國九十五年七月一
    日起至同年月二十七日止，由「林先生」先委以不知情之刻
    印店之成年人，偽造如起訴書附表一、二（下同）所示姓名
    之申請人之印章各一枚後，復提供附表一、二所示申請人之
    國民身分證、全民健康保險卡、中華民國居留證、護照等資
    料，偽簽附表一、二所示申請人之署押，並偽造附表一、二
    所示申請人之印文，簽名、蓋印於附表一、二所示之申請書
    ，再由甲○○、乙○○將偽造之申請書於附表一、二所示傳
    真日期傳真予和信公司、遠傳公司申辦行動電話易付卡門號
    ，足生損害於和信公司、遠傳公司對於易付卡審核之正確性
    及附表一、二所示姓名之被冒用人。甲○○、乙○○於取得
    易付卡門號後，再以每張新臺幣（下同）六百元至八百元不
    等之價格，販售予「林先生」所屬之詐欺集團使用。該詐欺
    集團成員，並於九十五年七月七日，利用甲○○、乙○○所
    偽辦出售之和信公司0000000000號行動電話易付卡，向蔡長
    城佯稱可代辦貸款，使蔡長城陷於錯誤，依詐欺集團成員指
    示匯款四萬九千五百元而受有損害；嗣因和信公司風險管理
    部專員丙○○，於審核門號時發現自九十五年四月份出現大
    量偽辦門號，該門號大部分遭詐欺集團使用犯案而斷話，且
    均由翊驊公司所批購，乃報警處理，經警持本院核發搜索票
    ，前往翊驊公司執行搜索，當場查獲欲冒名辦理之吳宇涵、
    邱名諒、馮尚謙等三人易付卡申請書、吳建鋒等三人之國民
    身分證正本、欲冒辦之林麗娟營利事業登記證影本四張、欲
    冒辦用之和信公司易付卡空白卡（未開通）十四張、筆記二
    張及疑似偽辦之已開通易付卡申請書正本二百七十九份等物
    品，始知上情。因認被告甲○○、乙○○均涉犯刑法第二百
    十六條、第二百十條之行使偽造私文書及同法第三十條第一
    項前段、第三百三十九條第一項之幫助詐欺等罪嫌。
二、按刑事案件已經提起公訴或自訴而在同一法院重行起訴者，
    得不經言詞辯論而為不受理之判決，刑事訴訟法第三百零三
    條第二款、第三百零七條分別定有明文。又訴訟上所謂一事
    不再理之原則，關於實質上一罪或裁判上一罪，亦均有其適
    用（最高法院六十年台非字第七七號判例意旨參照）。
三、查：「甲○○、乙○○……二人明知易付卡之申請泛濫，亦
    遭詐騙集團利用詐取他人財物，竟仍基於幫助詐騙集團成員
    自稱『林先生』之真實姓名、年籍不詳成年男子詐欺取財之
    概括犯意，自九十四年五月一日起至九十五年六、七月間止
    ，……前往翊驊公司執行搜索，當場查獲欲冒名辦理之吳宇
    涵、邱名諒、馮尚謙等三人易付卡申請書、吳建鋒等三人之
    國民身分證正本、欲冒辦之林麗娟營利事業登記證影本四張
    、欲冒辦用之和信公司易付卡空白卡（未開通）十四張、筆
    記二張及疑似偽辦之已開通易付卡申請書正本二百七十九份
    等物品」等情，業據臺灣臺北地方法院檢察署檢察官於九十
    五年十一月十五日，以九十五年度偵字第一六一七０號提起
    公訴，由本院前於九十五年十一月十七日，以九十五年度訴
    字第一八０一號受理繫屬，於九十七年二月十二日判決，同
    年三月十三日確定，有前開起訴書、本院判決書、公務電話
    紀錄及臺灣高等法院被告前案紀錄表各一紙在卷可稽。經核
    本件公訴意旨起訴被告甲○○、乙○○之行為，與前案業經
    起訴之行為，其犯罪行為之方法態樣、所犯之罪名、基本犯
    罪構成要件及犯罪事實均完全相同，且行為時間部分，本件
    公訴意旨係自九十五年七月一日至同年月二十七日止，亦為
    前案起訴指稱之九十五年七月間所涵括，並經檢察官於九十
    六年三月六日以九十五年度蒞字第一九六六九號補充理由書
    補充意見說明，而本院上揭九十五年度訴字第一八０一號判
    決認被告甲○○、乙○○自九十五年七月一日至同年月二十
    七日止所為上揭犯行均未據起訴，且與論罪科刑部分無裁判
    上一罪關係，故無從併與審理等語（見該判決第九頁），實
    有漏未判決之情形，復為蒞庭檢察官於本件本院準備程序中
    指陳明確（見本院九十七年十二月十二日準備程序筆錄第三
    頁），是足認本件起訴之犯罪行為為前案起訴效力所及，不
    得再予重複起訴，而公訴人復於九十七年十月二十九日就同
    一案件之本件，向本院重行起訴，由本院於九十七年十一月
    十九日受理繫屬，然本件起訴事實部分既有前揭所載之漏未
    判決情事，顯尚未判決確定，非屬刑事訴訟法第三百零二條
    第一款之應諭知免訴判決之範疇，揆諸上開說明，本件爰不
    經言詞辯論，逕為不受理之判決。
據上論斷，應依刑事訴訟法法第三百零三條第二款、第三百零七
條，判決如主文。
中    華    民    國    97    年    12    月    22    日
                  刑事第八庭    審判長法  官  陳德民
                                      法  官  陳芃宇
                                      法  官  詹慶堂
上正本證明與原本無異。
如不服本判決應於收受送達後10日內向本院提出上訴書狀，並應
敘述具體理由；其未敘述上訴理由者，應於上訴期間屆滿後20日
內向本院補提理由書（均須按他造當事人之人數附繕本）「切勿
逕送上級法院」。告訴人或被害人如對於本判決不服者，應具備
理由請求檢察官上訴，其上訴期間之計算係以檢察官收受判決正
本之日期為準。
                                      書記官  蔡易霖
中    華    民    國    97    年    12    月    22    日


司法院資訊處製作；財團法人民間司法改革基金會備份。
